---
title: "Mini-Beispiel: ggplot2, gapminder"
author: "[Ulrike Niemann](https://github.com/ulrikeniemann)"
date: "`r format(Sys.time(), '%d.%m.%Y')`"
output: 
  pdf_document:
    toc: true
---


```{r setup, include = FALSE}
knitr::opts_chunk$set(echo = TRUE, warning = FALSE, message = FALSE)
``` 



## Bibliotheken laden
*** 

Für das Beispiel werden folgende Bibliotheken geladen:
Abweichend zur HTML-Version: ohne JS-Bibliothekten, dafür mit knitr

```{r, warning=FALSE, message=FALSE }
# Libraries
library(tidyverse)  # inklusive ggplot2
#library(plotly)     # interaktive Grafiken
#library(DT)         # interaktive Tabellen
library(gapminder)  # Beispieldaten
library(knitr)
```


## Beispieldaten im Original anschauen

Beispieldaten aus gapminder-Bibliothek.
Für die Druck-Ansicht die knitr Bibliothek nutzen:

```{r}
#datatable(gapminder, rownames = FALSE, options = list(pageLength = 5))
kable(gapminder %>% head())
```



## Daten aufbereiten
*** 

Daten filtern, Spalten umbenennen, Ausreißerland entfernen:

```{r}
data <- gapminder %>% 
  filter(year >= 1957 & country != "Kuwait") %>% 
  rename(Jahr = year,
         Land = country,
         Kontinent = continent,
         Lebenserwartung = lifeExp,
         Einwohner = pop,
         BIPproKopf = gdpPercap)
```



## Bubblechart
*** 

Charts in ggplot2 erstellen:

```{r}
bubble <- ggplot(data, 
                 aes(x = BIPproKopf, y = Lebenserwartung, color = Kontinent)) +
  geom_point(aes(size = Einwohner, frame = Jahr, ids = Land)) +
  scale_x_log10()
#ggplotly(bubble)
print(bubble)
```



## Regression

Lineare Regressionslinie für das Jahr 2007:

```{r}
reg <- ggplot(data %>% filter(Jahr == 2007), 
            aes(x = BIPproKopf, y = Lebenserwartung)) +
  geom_point(aes(color = Kontinent)) + 
  geom_smooth(method = lm) + 
  scale_x_log10()
#ggplotly(reg)
print(reg)
```



## Balkendiagramm

mittleres BIP nach Kontinent:

```{r}
tab <- data %>% 
  group_by(Kontinent) %>% 
  summarize(BIPproKopf = mean(BIPproKopf)) 

bar <- ggplot(tab, aes(Kontinent, BIPproKopf, fill = Kontinent)) +
  geom_bar(stat = "identity") +
  geom_text(aes(label = BIPproKopf %>% round())) +
  theme(axis.text.y=element_blank()) 
#ggplotly(bar)
print(bar)
```
